【裁判字號】    95,易,1956
【裁判日期】    951009
【裁判案由】    竊盜等
【裁判全文】
臺灣臺北地方法院刑事判決              95年度易字第1956號
公  訴  人  臺灣臺北地方法院檢察署檢察官
被      告  丙○○
上列被告因竊盜案件，經檢察官提起公訴（95年度偵字第16859
號），被告於準備程序進行中就被訴事實為有罪之陳述，由本院
合議庭裁定以簡式審判程序審理（竊盜部分），判決如下：
    主  文
丙○○攜帶兇器竊盜，處有期徒刑捌月，扣案如附表一所示之物
均沒收；又攜帶兇器竊盜，處有期徒刑捌月，扣案如附表一所示
之物均沒收。應執行有期徒刑壹年，緩刑貳年，並應於本判決確
定之日起三個月內向公庫支付新臺幣貳拾萬元，扣案如附表一所
示之物均沒收。
    事  實
一、丙○○意圖為自己不法之所有，先於民國95年7月20日凌晨2
    時30分許，攜帶其所有客觀上可為兇器之如附表一編號1 至
    14所示之物以及附表一編號15至17所示之物，在臺北市○○
    區○○路96號前，持其中之螺絲起子及活動鯉魚鉗等物，破
    壞林卓美女所有交由其子甲○○使用之停放該處之車號Q6-7
    365 號自用小客車駕駛座門鎖，進入該車撬開電門鎖（所涉
    毀損罪嫌部分，業據告訴人甲○○於本院時撤回告訴，另經
    本院判決公訴不受理）後，將該車發動駕離而竊取得手，又
    意圖為自己不法之所有，於同日凌晨3 時許，攜帶其所有客
    觀上可為兇器之如附表一編號1 至14所示之物以及附表一編
    號15至17所示之物，駕駛前揭所竊得之車輛至臺北市○○區
    ○○路上雙園國小旁，持其中之T 型板手等物，先將蔡月秋
    所有交由乙○○停放該處之車號5A-4189 號自用小客車之右
    後車窗敲破後（所涉毀損罪嫌部分，業據告訴人乙○○於本
    院時撤回告訴，另經本院判決公訴不受理），再入車內拆解
    該車之如附表二編號1 至16所示之零件，及竊得附表二編號
    17之行動電話1支等，並搬至其前揭竊得之車號Q6-7365號自
    用小客車內而竊取得手。嗣為警於同日凌晨3 時30分許巡邏
    至上址，丙○○見狀後駕駛該車號Q6-7365 號自用小客車逃
    逸，經警於同日凌晨4時許，追捕至臺北市○○區○○路423
    巷及青年路口前，因丙○○駕車不慎撞及魏宗銘停放該處之
    車號8097-KF號自用小貨車而當場查獲，並扣得車號Q6-7365
    號自用小客車、車號5A-4189 號自用小客車之如附表二所示
    之物（均已發還甲○○及乙○○），以及丙○○所有之如附
    表一所示之物。
二、案經甲○○及乙○○訴由臺北市政府警察局萬華分局報告臺
    灣臺北地方法院檢察署檢察官偵查起訴。
    理  由
一、前揭二次攜帶兇器竊盜等犯罪事實，業據被告丙○○於警詢
    、偵查中、本院準備程序及審理時坦承不諱（見偵查卷第9
    至13、64、65頁，本院準備程序及審判筆錄），核與被害人
    甲○○及乙○○之證述、證人魏宗銘之證述悉相符合（分別
    見偵查卷第15至18、19至21、22、23頁），復有臺北市政府
    警察局萬華分局贓物認領保管單2 紙、臺北市政府警察局萬
    華分局交通分隊交通事故談話紀錄表3 紙、道路交通事故現
    場圖、補充資料表各1 紙、現場及扣押物品照片26幀、汽車
    行照及車籍作業系統查詢資料2 紙附卷可憑（分別見偵查卷
    第33至35、36至40、41至54、58至60頁），足認被告之自白
    與事實相符。
    本件事證明確，被告之竊盜犯行堪以認定。
二、按刑法第321 條第1項第3款之攜帶兇器竊盜罪，係以行為人
    攜帶兇器竊盜為其加重條件，此所謂兇器，其種類並無限制
    ，凡客觀上足對人之生命、身體、安全構成威脅，具有危險
    性之兇器均屬之，且祇須行竊時攜帶此種具有危險性之兇器
    為已足，並不以攜帶之初有行兇之意圖或有使用作竊盜工具
    為必要，亦不限於行為人自行攜帶至行竊現場者為限。查被
    告於行竊時所攜帶如附表一編號1 至14所示之物，均為金屬
    材質，型尖而質地堅硬，復可供人單手緊握持以對外攻擊，
    ，業據被告供承在卷並有該等物品照片附卷可考（見偵查卷
    第54頁），如用以施暴、脅迫、抵抗，依一般社會觀念，已
    足使人之生命、身體、安全受有危害，自堪認為兇器。次按
    刑法於94年2月2日修正公布、95年7月1日施行，其中刪除連
    續犯、牽連犯之規定，其修正理由說明連續犯在適用上則得
    視其具體情形，或認係一罪，或認係數罪併罰，為避免因適
    用數罪併罰而使刑罰產生不合理之現象，可經由實務運作及
    學說補充，發展接續犯概念，對於合乎「接續犯」或「包括
    一罪」之情形，認為構成單一之犯罪，以限縮數罪併罰之範
    圍，而接續犯只要是行為人出於單一犯意，侵害同一法益，
    實現一個犯罪構成要件行為，時間上只要客觀認為密切即可
    ，空間亦不必同一，具有其連慣性即屬之；牽連犯部分修正
    理由亦說明視具體情形，分別論以想像競合犯或數罪併罰，
    故凡基於一個犯罪決意，實行數個犯罪構成要件行為，彼此
    實行行為完全同一，或大部分同一，甚或局部同一者，視個
    案情形，皆可能得以評價為一個犯罪行為而論以想像競合犯
    ，但第一個構成要件行為實行既遂後，復實行第二個要件行
    為，基於牽連犯規定刪除之一罪一罰嚴格立法目的，尚不宜
    遽採德國通說可成立想像競合之例。查被告分別竊取被害人
    甲○○所管有之前開自小客車及被害人乙○○所管有如附表
    二所示之物，係侵害不同法益，揆諸前揭說明，不符合接續
    犯之要件，又被告雖供承係因欲竊取汽車零件，為搬運該等
    零件，才會竊取停放在附近之被害人甲○○所管有之前開自
    小客車，然被告係竊取前開自小客車既遂後，才另行竊取附
    表二之零件，依據前述說明，亦難認係一行為而成立想像競
    合犯。故核被告二次竊盜犯行，均係犯刑法第321條第1項第
    3 款之攜帶兇器竊盜罪。其上開二次竊盜犯行，犯意各別、
    行為互異，應予分論併罰，公訴意旨漏未斟酌上情，認被告
    前揭二次竊盜犯行，僅成立一個竊盜罪之接續犯，容有未洽
    ，併此敘明。
三、爰審酌被告五年前有多次竊盜前案紀錄，有臺灣高等法院被
    告前案紀錄表附卷可稽，竟不思以正途賺取財物，意欲不勞
    而獲，而侵害他人之財產權，動機不佳，惟犯後坦承犯行，
    所竊得之財物均已歸還被害人二人，並與被害人二人達成和
    解，賠償被害人二人損失（包括車損部分），以及其智識程
    度、生活狀況等一切情狀，分別量處如主文所示之刑，並定
    其應執行之刑，以示警惕。又查被告五年內前未曾因故意犯
    罪受有期徒刑以上刑之宣告，有臺灣高等法院被告前案紀錄
    表在卷可考，其坦承犯錯，知所悔悟，並與被害人二人達成
    和解，賠償被害人二人之損害，並取得被害人二人之諒解，
    此有和解書2 份附卷可考，本院審酌上情，認被告經此偵審
    程序之教訓，當已知所警惕而信無再犯之虞，是上開所宣告
    之刑，以暫不執行為適當，爰併予宣告緩刑二年，以啟自新
    ，並命被告應於本判決確定之日起3 個月內向公庫支付新臺
    幣20萬元（此部分得為民事強制執行名義），以修復被告本
    案犯行對法秩序之破壞，並使被告能戒慎自己的行為預防再
    犯，且衡量被告經濟狀況、所應支付之數額等，定被告之履
    行期間，以利執行，附此說明。另被告所有如附表一所示之
    物，係被告所有供犯罪所用之物，業據被告供承在卷，爰依
    刑法第38條第1項第2款之規定宣告沒收。
據上論斷，應依刑事訴訟法第273條之1第1項、第299 條第1項前
段，刑法第321條第1 項第3款、第51條第5款、第9款、第10款、
第74條第1項第2款、第38條第1項第2款，判決如主文。
本案經檢察官郭昭吟到庭執行職務。
中    華    民    國    95    年    10    月    9     日
                  刑事第五庭    法  官  賴秀蘭
以上正本證明與原本無異。
如不服本判決，應於判決送達後10日內，向本院提出上訴狀。
                                書記官  陳惠娟
中    華    民    國    95    年    10    月    14    日
附錄：本案論罪科刑法條全文
刑法第321條：
犯竊盜罪而有左列情形之一者，處 6 月以上、 5 年以下有期徒
刑：
一  於夜間侵入住宅或有人居住之建築物、船艦或隱匿其內而犯
    之者。
二  毀越門扇、牆垣或其他安全設備而犯之者。
三  攜帶兇器而犯之者。
四  結夥三人以上而犯之者。
五  乘火災、水災或其他災害之際而犯之者。
六  在車站或埠頭而犯之者。
前項之未遂犯罰之。
附表一：
┌──┬─────────┬─────┐
│編號│  應沒收之物名稱  │數      量│
├──┼─────────┼─────┤
│ 1  │  板桿            │壹支      │
├──┼─────────┼─────┤
│ 2  │  輪胎卸板        │壹支      │
├──┼─────────┼─────┤
│ 3  │  T型板手         │貳支      │
├──┼─────────┼─────┤
│ 4  │  活動鯉魚鉗      │壹支      │
├──┼─────────┼─────┤
│ 5  │  花剪            │壹支      │
├──┼─────────┼─────┤
│ 6  │  鯉魚鉗          │壹支      │
├──┼─────────┼─────┤
│ 7  │  斜口鉗          │壹支      │
├──┼─────────┼─────┤
│ 8  │  棘輪板手        │貳支      │
├──┼─────────┼─────┤
│ 9  │  接桿            │壹支      │
├──┼─────────┼─────┤
│10  │  六角板手        │壹支      │
├──┼─────────┼─────┤
│11  │  開頭板手        │貳支      │
├──┼─────────┼─────┤
│12  │  梅花板手        │壹支      │
├──┼─────────┼─────┤
│13  │  螺絲起子        │陸支      │
├──┼─────────┼─────┤
│14  │  電動起子        │壹支      │
├──┼─────────┼─────┤
│15  │  小型手電筒      │壹支      │
├──┼─────────┼─────┤
│16  │  工作手套        │壹雙      │
├──┼─────────┼─────┤
│17  │  藍色手提袋      │壹個      │
└──┴─────────┴─────┘
附表二：
┌──┬─────────┬─────┐
│編號│  品          名  │數      量│
├──┼─────────┼─────┤
│ 1  │  車頭燈          │貳個      │
├──┼─────────┼─────┤
│ 2  │  行車電腦        │壹個      │
├──┼─────────┼─────┤
│ 3  │  副水箱          │壹個      │
├──┼─────────┼─────┤
│ 4  │  啟動馬達        │壹個      │
├──┼─────────┼─────┤
│ 5  │  儀表板          │壹個      │
├──┼─────────┼─────┤
│ 6  │  排檔桿          │壹個      │
├──┼─────────┼─────┤
│ 7  │  座椅頭枕        │伍個      │
├──┼─────────┼─────┤
│ 8  │  水箱罩          │壹個      │
├──┼─────────┼─────┤
│ 9  │  ABS煞車系統     │壹個      │
├──┼─────────┼─────┤
│10  │  電瓶罩          │壹個      │
├──┼─────────┼─────┤
│11  │  空氣濾淨器      │壹個      │
├──┼─────────┼─────┤
│12  │  遮陽簾          │壹個      │
├──┼─────────┼─────┤
│13  │  室內燈          │壹個      │
├──┼─────────┼─────┤
│14  │  儀表板罩        │壹個      │
├──┼─────────┼─────┤
│15  │  隔音條          │肆條      │
├──┼─────────┼─────┤
│16  │  引擎蓋撐架      │壹個      │
├──┼─────────┼─────┤
│17  │MOTOROLA行動電話  │壹支      │
└──┴─────────┴─────┘


司法院資訊處製作；財團法人民間司法改革基金會備份。
